臺灣苗栗地方法院刑事判決
111年度侵訴字第4號
公  訴  人  臺灣苗栗地方檢察署檢察官
被      告  許東坡


選任辯護人  盧永盛律師
            黃瑞霖律師
上列被告因妨害性自主案件，經檢察官提起公訴（109年度偵字
第7406號），本院判決如下：
    主  文
乙○○犯乘機猥褻罪，處有期徒刑拾月。　　
　　犯罪事實
一、乙○○於民國109年11月18日，見代號BH000-甲109127之男子
    （真實姓名年籍均詳卷，下稱甲男）獨自環島，遂表示可以
    提供甲男住宿，邀約甲男至其位於苗栗縣○○鎮○○里0鄰○○00○
    0號之住所，經甲男應允夜宿於上址，乙○○於同日22時許，
    在上址房屋之房間內，主觀上認為與其同床之甲男已經睡著
    ，而處於不知亦不能抗拒之狀態，竟基於乘機猥褻之犯意，
    解開甲男所著褲子之繫帶後，將手伸入甲男褲子內撫摸、套
    弄甲男之陰莖，並將甲男之手拉向其下體撫摸其陰莖，而對
    甲男為猥褻行為得逞。
二、案經甲男訴由苗栗縣警察局通霄分局報告臺灣苗栗地方檢察
    署檢察官偵查起訴。
    理  由
一、按本法所稱性侵害犯罪，係指觸犯刑法第221條至第227條、
    第228條、第229條、第332條第2項第2款、第334條第2款、
    第348條第2項第1款及其特別法之罪；行政機關、司法機關
    及軍法機關所製作必須公示之文書，不得揭露被害人之姓名
    、出生年月日、住居所及其他足資識別被害人身分之資訊，
    性侵害犯罪防治法第2條第1項、第12條第2項分別定有明文
    。本案被告乙○○（下稱被告）所犯係屬性侵害犯罪防治法所
    稱之性侵害犯罪，依前揭規定，為避免揭露告訴人甲男身分
    ，本判決就甲男及其友人即證人甲1之姓名等資訊，均予以
    隱匿。
二、證據能力部分：　　
  ㈠證人即告訴人甲男於警詢之證述，係屬被告以外之人於審判
    外之言詞陳述，經辯護人爭執其證據能力（本院卷第44、53
    頁），且查無其他法律規定例外得為證據之情形，依刑事訴
    訟法第159條第1項規定，不得作為證據。
　㈡證人甲1於本院審理中所為證述：
　1.按證人陳述之證言中，關於轉述其聽聞自被害人陳述被害經
    過部分，屬與被害人之陳述具同一性之累積證據，並不具補
    強證據之適格。但證人陳述其與被害人接觸時關於被害人之
    情緒、態度等精神狀況及其身體、舉止等相關情形，而據以
    作為情況證據（間接證據），以之推論被害人陳述當時之心
    理或認知，或是供為證明該侵害事件對該被害人所產生之影
    響者，其所陳述見聞之事實與證人之知覺間具有關聯性，則
    為適格之補強證據（以上所述即屬補強證據原則或法則）（
    最高法院108年度台上字第1504號判決意旨參照）。
　2.證人甲1經本院傳喚到庭接受交互詰問，其關於案發時甲男
    如何向其表達所遇狀況之過程，此等事項為證人甲1親身經
    歷之事實，而非轉述引用甲男告知之現場案發過程，揆諸上
    開說明，自具補強證據之適格。辯護人以證人甲1並未親見
    親聞而係聞自甲男後之轉述，與甲男證述屬同一性證據，主
    張無證據能力而不得作為補強證據云云（本院卷第53頁），
    容有誤會。　
  ㈢甲男與證人甲1間通訊軟體LINE對話紀錄：
　　辯護人雖爭執甲男與證人甲1之LINE對話記錄屬第三人審判
    外陳述，不具證據能力（本院卷第53頁）。惟按社群網站或
    通訊軟體之對話紀錄，係社群或通訊軟體儲存用戶互動對話
    及情境表達紀錄，此為依據社群或通訊軟體之儲存功能，以
    機械作用真實保存當時對話之內容，就紀錄本身而言，未經
    人為操作，非屬人類意思表達之言詞或書面陳述，性質上為
    非供述證據（最高法院109年度台上字第5071號判決意旨參
    照）。查甲男與證人甲1間LINE對話紀錄，乃LINE儲存用戶
    互動對話及情境表達紀錄，以機械性能儲存對話當時所呈現
    之連續互動內容及情境表達紀錄，非屬人類意思表達之言詞
    或書面陳述，且以LINE對話本身之存在為待證事實，並非「
    被告以外之人於審判外之言詞或書面陳述」之傳聞證據，其
    證據能力之有無，端視其取得證據之合法性及已否依法踐行
    證據之調查程序，以資認定。上開LINE對話紀錄係甲男於偵
    查中將訊息擷圖提出予警方，及證人甲1於本院審理時當庭
    提出經檢察官、被告及辯護人閱覽後、經拍攝手機畫面擷圖
    附卷，有截圖相片、證人甲1於本院審理時之證述、本院審
    理筆錄在卷可核（109年度偵字第7406號《下稱偵卷》第41至5
    7頁、本院卷第163至164、205至209頁），堪可認定非公務
    員違法取得。再上開LINE對話紀錄與本案犯罪事實具有自然
    關聯性，經參與對話之人員即證人甲1於本院審理時具結證
    稱確係其與甲男之對話內容在卷（本院卷第163頁），堪認
    通訊雙方為甲男與證人甲1，且觀該對話紀錄內容時間連續
    ，復無事證足認有透過偽造、變造所取得之情事，並經本院
    依法踐行證據調查之調查程序（本院卷第177頁），應認有
    證據能力。
  ㈣本判決所引用其餘被告以外之人於審判外之言詞或書面陳述
    ，業經本院於審判程序對當事人提示並告以要旨，檢察官、
    被告及辯護人均未就其證據能力聲明異議（本院卷第176至1
    77頁），應認已獲一致同意作為證據，本院審酌相關陳述作
    成時之情況，尚無違法或證明力明顯過低之瑕疵，與本案待
    證事實復具有相當關連性，認為適當，不論該等傳聞證據是
    否具備刑事訴訟法第159條之1至第159條之4所定情形，依同
    法第159條之5第1項規定，均得作為證據。
  ㈤辯護人雖以：證人甲1於偵查中具結之證述屬傳聞證據；性侵
    害案件通報表屬第三人審判外陳述為由，爭執其證據能力（
    本院卷第53頁），並爭執甲男FB個人日誌截圖之證據能力（
    本院卷第161至162頁），惟因本判決均並未引用作為證據，
    自無庸論述證據能力之有無。
  ㈥以下認定犯罪事實所憑之非供述證據，均無違反法定程序而
    取得之情形，依刑事訴訟法第158條之4反面規定，自得作為
    本案證據使用。
貳、得心證之理由：
一、訊據被告固坦承有於109年11月18日，見甲男獨自環島，邀
    約甲男至其住所，經甲男應允夜宿於上址房屋，被告有於同
    日22時許，與甲男同在上址房屋之房間內之事實，惟矢口否
    認有何乘機猥褻犯行，辯稱：當時我睡著了，我並沒有碰到
    甲男，我是好意提供甲男住宿的地方，想說都是男孩子，就
    睡一個晚上甲男就走了，我也沒有考慮到那麼多，沒想到會
    弄到這樣，我也實在想不到等語（本院卷第43、184至185頁
    ）。辯護人則為被告辯護稱：本案是背著背包環島的甲男主
    動詢問被告街上哪裡有可以吃的或是待的地方，才會開啟被
    告與甲男的聊天，並不是被告主動搭訕要甲男過來留宿一晚
    ，被告本於初心也是幫助人，所以之後到五福國小的時候跟
    甲男聯繫，因為五福國小離被告家很近，到被告的家中之後
    ，其實被告平常出入就是以廚房的後門，所以他就帶著甲男
    進去家裡面，當場也讓甲男看了家裡的環境，也跟甲男說如
    果覺得不喜歡的話，就可以隨時離開，被告並沒有強迫甲男
    要留宿，事實上也是甲男自己願意留下來，因為被告的媽媽
    過世還沒有滿一年，另外一樓的部分還有一間空房間放的是
    雜物，太太的部分是因為疫情當時比較嚴重，所以留在越南
    娘家沒有回來，被告的想法就是兩個人又是大男生，就跟在
    當兵時常常會擠著一張床，其實這個都很正常，所以被告以
    這樣的一個心態跟甲男講說看甲男要不要跟被告擠一張床，
    甲男也同意了，如果甲男真的是有意見，不想跟被告擠在一
    張床，也可以說睡沙發就好了，因此被告並沒有以強暴脅迫
    或是強制猥褻，或甲男所指稱的事情侵害甲男。甲男在109
    年3月1日證稱說被告反覆猥褻長達1、2個小時，但被告家中
    只有被告一個人，被告案發時已經60歲了，甲男是2、30歲
    年輕人，能夠徒步臺灣環島一定要有非常好的體力，這樣的
    狀況之下，甲男說他的體力沒有辦法跟被告抗衡，是太過於
    誇大了。另外甲男2、30歲躺在床上可以任由被告去撫摸他
    的性器官1、2個小時，也是太誇張了，這樣的說法都會讓人
    質疑甲男說法的正確性，甲男證稱在過程中他還可以起身上
    廁所，還可以跟證人甲1對話聯繫，甚至在12點多因為被告
    認為甲男滑手機的聲音、光線吵到他，被告自己到外面客廳
    去睡，甲男有充分的時間自己一個人在房間裡面可以報警，
    甲男跟證人甲1的對話紀錄裡，完全沒有報警的訊息，反而
    是兩個人交情很好的在打屁聊天，本案強制猥褻罪是重罪，
    也是非常不名譽的罪責，如果甲男F甲CEBOOK所記載的，提
    到過去職場性騷擾、創傷性的一個經驗，甲男是否把過去的
    創傷的經驗跟本案做不當聯想、不當連結，被告有無性侵甲
    男其實是有相當的疑問。甲1證述的內容，並沒有在場見聞
    ，都是聽甲男所轉述的，只有甲男單一指訴，被告原本是出
    於好意變成要面臨牢獄之災，對被告是非常不公平，再加上
    裡面有諸多不符合常理的地方，被告其實是一個很有禮貌的
    人，出於助人反而去招惹到這個麻煩，其實他心裡面是很難
    過，被告沒有任何前科紀錄，基於刑事訴訟法無罪推定跟罪
    疑惟輕原則，請諭知被告無罪判決等語（本院卷第190至193
    頁）。
二、經查：
  ㈠被告於109年11月18日見甲男獨自環島，邀約甲男至其位於苗
    栗縣○○鎮○○里0鄰○○00○0號之住所，經甲男應允夜宿於上址
    房屋，被告有於同日22時許，與甲男同在上址房屋之房間內
    之事實，業為被告所坦承（本院卷第43至44、179至180頁）
    ，核與甲男於偵訊及本院審理時之證述相符（偵卷第79至81
    頁、本院卷第85至87頁），並有甲男提出之與證人甲1通訊
    軟體LINE對話紀錄截圖、證人甲1提出之與甲男LINE對話紀
    錄截圖（偵卷第41至57頁、本院卷第205至209頁）、案發現
    場相片在卷可資佐證（偵卷第39、59頁），此部分事實，首
    堪認定。
  ㈡甲男於偵訊時證稱：被告載我到被告家之後，好像有繞路沒
    有從正門、是從側門走，我就覺得怪怪的，我有傳LINE的定
    位到朋友的群組，進到被告家我就去洗澡，洗完澡之後，被
    告是很熱情的跟我聊天，後來要去睡覺時，被告就跟我說我
    們今天一起睡，我當時不知道怎麼拒絕，房間内只有一張床
    ，我就睡在床的裡面，靠近牆的地方，後來他就跟我聊天，
    聊完天準備要睡，被告就靠近我，側身過來要抱我，我就推
    開被告二、三次，推開他還是一直要過來抱，但次數我忘記
    了，我跟被告說我不喜歡，被告就說他很孤單，我來他很開
    心，抱一下沒關係，我跟他說這樣我沒辦法睡，說了好幾次
    他才停止，他還說那不然睡靠近一點，但我還是沒有靠近他
    ，他就把我的身體往他那邊拉，我後來就躺著，但我就決定
    不要睡，要裝睡，過了十幾分鐘，我感覺到他開始摸我的下
    體，一開始是隔著褲子摸了一下後，後來就把我的褲帶解開
    ，我當時穿海灘褲，他把手伸進去摸、抓、套弄陰莖，他中
    間有短暫把他的手抽出來，又再將手伸進去反覆做一樣的動
    作，持續了一、二個小時，過程中他還有抓我的手去摸他的
    陰莖幾次。他就是一直交錯做類似的動作，所以我沒有辦法
    記得順序，我有翻身或是發出聲音，被告就會停止動作。我
    當時沒有辦法思考，他家很大，我不確定有沒有其他可能會
    對我造成危險的東西，且因為怕他發現我醒來會對我做什麼
    事，我的手機在床外側的櫃子上充電，要跨過他才能拿到，
    所以我當時就一直裝睡，後來被告有停下來，我就趁這個空
    檔，起身跨過他去上廁所，我回房間後就沒有再回到床上，
    就拿我的手機用LINE聯繫我朋友，被告這時在床上就一直叫
    我回去睡，我回他說我現在不想睡，過了一陣子被告就說他
    要去外面睡，要我睡床上，被告就出去了，他就在外面走動
    ，一直到隔天早上我起床，做要抱我的動作，我就把他推開
    ，去盥洗收拾，他邀我跟他吃早餐，我拒絕後就離開了，我
    就馬上去報警等語（偵卷第80至81頁）；於本院審理時證稱
    ：我是從被告房子後面的一個鐵門進去的，到被告家之後，
    一開始沒有太多的異狀，他詢問我旅行狀態，跟我分享他的
    生活，到要睡覺前，他發現我被蚊子咬時，他就拿藥包要幫
    我擦，我是說我要自己擦，當然就發現他有很積極的要觸碰
    我，但我當下只是覺得他是熱心而已，一直到要睡覺前，他
    跟我說他要跟我睡同一間，我才覺得不太對，但我當時也不
    好意思拒絕，當下我就有先在跟朋友的群組上傳地址，因為
    我覺得不太對，當天我就打算沒有要睡了，就休息一晚，一
    直到要睡覺的時候，他不斷跟我攀談、聊天，聊到他的前妻
    跑掉，還詢問我有沒有女朋友，我跟他說我有，後來要睡覺
    的時候，他就主動說他也想要抱我，可不可以，我就說不行
    ，他就說那我抱他，他一個人很孤單，但他有強行要抱我，
    但我推開3、4次說我沒有辦法睡覺，他後來才停手的，大概
    隔了半個小時左右，我就感覺到我的下體有手在觸碰，一開
    始我只是做勢要翻轉或是出一些聲音，他有一些退回，我就
    沒有繼續醒來，我當下其實是很害怕的，第一個，因為我評
    估走了這麼多天，我的體力是沒有出去，而且我進來的時候
    ，沒有看到他們家的地址，再來也評估被告是有在運動，他
    跟我說他每天都有在跑步，所以我覺得我當下出去是沒有辦
    法安全的，我就繼續裝死，後來他就直接把手伸到我的褲子
    裡面，當天我穿的是一件衝浪褲，是用綁帶的，他就把我的
    綁帶整個解開來，用手觸摸我的生殖器，但我不記得來回幾
    次，過程就是一直反覆的碰，我可能做一些動作，他就會停
    了一下，後來又繼續，整個晚上無數次的一直這個過程，後
    來他也沒有把我的褲子穿回去，最後是我發現他的動作有稍
    為暫停了，我真的有點受不了，我就假裝沒事的起床去上廁
    所，上廁所回來之後，我當時是睡在靠牆壁那一面，他是睡
    在外面，我的手機是充在他旁邊的桌子上，我當下一開始是
    沒有辦法拿到手機的，是上廁所回來的過程之後，我就直接
    跑去拿手機傳訊息給我的朋友，告訴他發生的狀況以及把我
    的定位傳給他，跟他保持通信，後來被告發現我都沒有在睡
    覺，他一直叫我回去睡覺，我跟他說我現在睡不著，沒有辦
    法睡，他一直不斷的跟我說，你明天還要走路，你來睡覺，
    我沒有辦法再回到那個位置，他就說不然他去睡客廳，我還
    要走路，要讓我休息，我才結束這個過程，離開房間之後，
    他也沒有睡，一直在房間外面的走道來回走來走去，我躲在
    棉被裡面跟我朋友保持通信，我整晚都沒有辦法睡，一直到
    早上5點多左右，具體時間我有一點忘記，被告的鬧鐘響了
    之後，他來叫我起床時，又作勢要抱我，被我推開，早上他
    還是裝作沒事一樣邀我吃早餐，但被我拒絕了，當下我原本
    想說要用GOPRO拍他的樣子，但我在房間開了GOPRO之後，一
    到門口我就把它關掉，因為我擔心錄像時，上面的閃燈會被
    他發現，我會沒辦法出這個門，之後拒絕他的早餐邀約，我
    一離開拍他家的地址後，我立刻到警察局報案；被告也有抓
    我的手去摸他的生殖器等語（本院卷第86至88頁）。
　㈢經核甲男上開證述之內容，就其如何進入被告住家，一直到
    要睡覺前，被告向甲男表示要同睡同一間房，被告如何趁甲
    男睡覺時將手伸入甲男褲子內觸摸甲男生殖器，被告他還有
    抓甲男的手去摸被告的生殖器，及甲男當時因評估狀況擔心
    揭穿被告可能遭遇危險而仍繼續裝睡之狀態，利用被告停手
    之際而趕緊與證人甲1以LINE聯繫等主要情節，指證歷歷，
    大抵前後一致且極為肯定，並無明顯悖於常情之瑕疵可指，
    足認應係出於親身經歷。且甲男與被告互不相識，彼此間並
    無仇恨、糾紛，業據被告於本院審理時供述明確（本院卷第
    43至44頁），亦與證人甲1於本院審理時證述在案發當天甲
    男傳送要去被告家住宿之訊息前，並無任何批評被告之訊息
    等語（本院卷第166頁）；甲男於本院審理時證陳其在環島
    的期間，對曾經提供過其免費住宿的人，抱持的心態是感謝
    ，難得的緣分等語相符（本院卷第120頁），參以甲男年紀
    尚輕，正待努力開展其事業、家庭與人生，就本案提起告訴
    而進入冗長司法程序，對其正常生活、隱私及名譽均可能造
    成深遠之負面影響，衡情實難認甲男有何捏造被害事實構陷
    被告之動機，更無必要冒著受偽證罪追訴、處罰之風險，於
    具結後猶故為不利被告之虛偽證言，是甲男並無誣指被告之
    理由存在。
　㈣再按被害人之供述證據，固須以補強證據證明其確與事實相
    符，然茲所謂之補強證據，並非以證明犯罪構成要件之全部
    事實為必要，倘其得以佐證供述所見所聞之犯罪非虛構，能
    予保障所供述事實之真實性，即已充分；又得據以佐證者，
    雖非直接可以推斷該被告之實行犯罪，但以此項證據與證人
    之指認供述綜合判斷，如足以認定犯罪事實者，仍不得謂其
    非補強證據（最高法院109年度台上字第4246號判決意旨參
    照）。而查：
  1.證人甲1於本院審理時證陳甲男有於案發前傳送其所在位置
    訊息至證人甲1、甲男與其他人共同之群組（本院卷第164至
    165頁），而其手機內確存有以下群組訊息：甲男於109年11
    月18日晚上7時50分傳送：「現在在通霄五福國小等許大哥
    來接我去他家」；於7時51分傳了一個甲男所在的定位的地
    圖；於8時20分傳送「希望我平安度過今晚，哈哈，大哥太
    熱情」；於8時21分傳送「路上的，自己住一大棟」，有本
    院勘驗筆錄及截圖相片在卷可查（本院卷第165、205頁）。
    　
  2.甲男曾於109年11月19日凌晨與甲1以LINE對話，業據甲男及
    甲1於本院審理時證述明確（本院卷第89、162至163頁），
    由甲男與甲1之對話紀錄：
　　甲男：幹 我遇到變態
　　甲1 ：！
　　    你還好嗎？
　　    現在
　　甲男：要撐到早上
　　甲1 ：你現在安全嗎
　　    你那地址先給我吧
　　甲男：我有傳群組
　　     （為苗栗縣通霄鎮五福國小GOOGLE位置）
　　     今天來不及看到
　　甲1 ：好
　　甲男：他現在應該不敢對我怎樣 他以為我睡著
　　甲1 ：你有自己房間嗎
　　甲男：沒有
　　     我本來以為有
　　     結果他最後說要跟我睡
　　甲1 ：你們現在在同個空間？
　　    幹
　　甲男：他在床上
　　甲1 ：那你用手機他會知道嗎
　　甲男：他知道
　　     他應該在裝傻
　　     他現在問我為什麼不睡
　　甲1 ：你應該不會睡吧
　　甲男：我從來沒睡過
　　     幹我應該相信直覺
　　甲1：你目前規劃是待到早上再離開？
　　甲男：還想說不要過度反應
　　     他五點半要出門上班
　　     因為他家很大 我衣服也還在曬
　　     我怕我現在不好脫身
　　     我現在蠻冷靜的 你放心
　　甲1 ：嗯嗯～～～
　　    保持聯繫
　　甲男：嗯嗯
　　     漫長的一夜
　　     幹
　　     他超噁
　　甲1 ：他剛對你怎樣嗎
　　甲男：一開始睡覺抱我已經被我推掉四五次
　　甲1 ：........
　　    三小啦
　　甲男：我已經跟他說我不喜歡 他還一直說沒關係
　　     後來他裝睡 我意識到的時候 他已經在摸我下體
　　甲1 ：幹
　　     你睡床下嗎
　　甲男：我們同一張
　　     結果褲子上面的綁帶都被解開還要裝作沒發現  然後
         不讓褲子掉下去  哈哈
　　甲1 ：三小
　　　　 他很誇張
　　　　 你是用核心嗎
　　甲男：他後面應該根本不怕我發現了吧
　　　　 哈哈
　　　　 腳要外八走
　　　　 哈哈
　　甲1 ：欸欸　　 　　 
　　　　 你行充在身邊嗎
　　　　 想說我們可掛著電話
　　　　 有不對勁我就可馬上報警
　　　　 也比較不會刺激到他
　　甲男：在包包裡
　　　　 他現在不在房間
　　　　 他應該是不敢怎樣
　　　　 他再過來我就踹他
　　甲1 ：好
　　　　 雖然你是瘋子
　　　　 但我們還不知道他瘋到什麼程度
　　　　 幹
　　　　 你在幾樓啊？
　　甲男：他感覺是色大膽小無腦的人
　　　　 一樓
　　甲1 ：還能評估
　　　　 果然是社工
　　　　 欸欸
　　　　 幸好你敏感度夠
　　　　 無法想像別人碰到他
　　甲男：他應該會被爆打吧
　　甲1 ：哈哈
　　甲男：下次我要相信我的直覺
　　　　 看來我真的可以出書了
　　　　 求生記　　　　　　  　　 　　     　　 　　 
　　甲1 ：幹真的很噁
　　　　 那如果是小朋友碰到呢！
　　　　 明天離開後感覺可以把這個資訊pass給警察讓他們加
         強巡邏
　　甲男：我明天出去會繞去看門牌
　　　　 再去警局備案
　　甲1 ：嗯嗯
　 　.
　　 .　　 　　 　　 　　 　　   　　  　　 
　　 .
　　甲男：他說他越南新娘跑掉
　　甲1 ：有講到其他家裡的人嗎？
　　     都在北部
　　     沒有孩子
　　甲1 ：他出去後房門有關著嗎
　　甲男：我沒關
　　     怕打草驚蛇
　　 .
　　 .
　 　.
　　甲1 ：欸幹
　　     我剛外展回家看到群組訊息時還閃過一秒幹你不會遇
　　　　 到變態吧
　　　　 然後你剛傳來一個瞬間反應不過來
　　　　 整個起雞皮疙瘩
　　　　 超噁
　　甲男：因為我傳就是感應到什麼
　　　　 上次滿洲大哥 我就沒傳
　　甲1 ：果然還是要相信直覺
　　甲男：至少還有人知道我在哪
　 　.
　　 .
　 　.
　　甲1 ：你明明今天走那麼多路
　　　　 還不能睡覺
　　　　 真的很尬
　　 .
　 　.
　　 .
　　甲1 ：我要一直騷擾你到早上確定你離開惡魔的城堡
　　甲男：我約莫從快十點被騷擾到十二點三四十
　　甲1 ：他騷擾你？
　　甲男：趁還有記憶打個紀錄
　　　　 哈哈
　　甲1 ：不是有摸到
　　甲男：嗯嗯
　　　　 還抓我的手碰他
　　甲1 ：.............
　　甲男：我整個不敢動
　　甲1 ：瞬間僵直性脊椎炎
　　甲男：還不能被發現
　　甲1 ：幹......
　　　　 根本超ㄍㄧㄥ
　　 .
　 　.
　　甲男：我六點左右如果沒回你再幫我報警
　　甲1 ：好
　　甲男：感謝　　　　　　　　　　　　　　　　　　　
　　有LINE對話紀錄截圖在卷足憑（偵卷第41至57頁）。細繹上
    開甲男證述以外之卷存證據，可知甲男於109年11月19日凌
    晨確實與證人甲1有針對本案之對話內容，當時甲男已走路
    一整天，理當想好好休息，若非真有此事，為何甲男不趕緊
    休息、卻還要在深夜與證人甲1以LINE對話告知被告對其猥
    褻之事？此亦可由甲男於本院審理時證稱：被告在詢問我的
    感情狀況時，就有主動跟我訴苦他的越南新娘跑掉，我當時
    的狀況是非常的疲倦，也沒有很仔細聽他講當時是不是用「
    跑掉」這個詞，但意思應該是差不多的等語（本院卷第89至
    90頁），被告於本院審理時亦供承有跟甲男說越南新娘都一
    直要錢，以後甲男自己考慮一下等語（本院卷第183頁），
    足認被告當時確有跟甲男講到其越南新娘之事，甲男當時在
    睡前與被告對話時已是處於疲倦狀態，若非因被告之猥褻行
    為，致其無法繼續裝睡而起身，實無不好好休息，卻還要半
    夜使用手機告知證人甲1其遭被告猥褻之理由。
  ㈤加以被告於本院審理時供稱：有跟甲男說我家裡只有一個人
    ，我家也有很多房間，有跟甲男說你去看一下環境，因為我
    這房間都很髒亂，因為我一個人都沒有在整理，連棉被都沒
    有，很髒亂，你看一下你如果不喜歡你可以離開等語（本院
    卷第180頁），核與甲男於本院審理時證稱：當時會同意到
    被告家中借宿，係因被告不斷跟我強調其家中有很多空房間
    ，被告常常會幫助旅行者，所以我才前行的；在進被告家裡
    之前，我的資訊是我不用跟他同住同一房，他們家有很多空
    房間，但我到家裡之後，我的理解是只有這一間房間，他並
    沒有再跟我說我可以離開等語（本院卷第86、91頁），足以
    佐證甲男確實係因相信被告家中有很多房間可以住宿，完全
    沒想到會跟被告同睡一間房。被告於本院審理時亦坦承有拿
    藥給甲男擦，有一些地方甲男擦不到，腳踝的地方有幫甲男
    揉一下；跟甲男講說要同睡一個房間、同睡一張床時，甲男
    已經洗完澡，也已經洗好衣服了（本院卷第181、186頁），
    另被告於本院審理時供承因為平常上下班都是從側門出入的
    ，所以案發當天其也是帶著甲男從側門出入的（本院卷第18
    8頁），上開被告之供述均與甲男之證述內容相符。
  ㈥被告於本院準備程序時供稱：我睡著後被甲男玩手機的聲音
    及亮光吵醒，因為我隔天還要上班，我就到客廳等語（本院
    卷第44頁）；於警詢時則供稱：我們睡了2個小時後，因為
    床不大，我不好睡，他也睡不好，我就跟他說，你睡這裡，
    我去客廳睡覺，就到天亮了；我不知道甲男有沒有去上廁所
    ，我醒來時看見他靠著桌子用手機，我就問他怎麼不回來床
    上睡覺，他說他不要，我就想說不好睡，我就去客廳睡，叫
    他睡床上，我就離開房間睡覺等語（偵卷第17、19頁），對
    於被告為何會到客廳睡之緣由，前後供述內容已有不符。
　　雖被告於本院審理時辯稱係因甲男使用手機其才睡不著去客
    廳睡，惟被告於本院審理時供承遇到甲男時看到甲男背包後
    面寫徒步環島等語（本院卷第184頁），則甲男既已揹著背
    包徒步一天，體力應已耗盡，應當會想好好休息，若非有甲
    男所證述之事，為何甲男還要在深夜使用手機不睡覺，且若
    非被告自覺心虛，為何不是身為客人的甲男去睡客廳，反而
    是身為屋主的被告去睡客廳？顯見被告上開辯詞均不合常理
    。
　㈦雖辯護人質疑甲男係因之前職場性騷擾、創傷經驗，而跟本
    案做不當聯想、不當連結云云，惟甲男就被害過程均具體敘
    述，或許就被害時間因其個人體驗覺得度日如年，而於偵訊
    時證述時間有1、2小時之久，然甲男於本院審理時證稱：在
    走去滿州的路上也有一位大哥說可以住他家，但我當時也是
    先留了號碼給他，沒有直接跟他走，因為我通常還是會有保
    護自己的動作，他後來把他家的地址跟電話給我，後來走到
    滿州的時候才去找他，到他們家之後，我發現他是有家人的
    ，是分開住的，他的狀態也沒有對我太多的肢體接觸，所以
    我才會跟甲1在LINE提到「上次滿州大哥我就沒傳」，比喻
    當時的那位大哥沒有讓我有這樣感覺；我於環島過程中應該
    住了有幾十個人的家裡了等語（本院卷第101至102頁），是
    甲男於徒步環島過程中亦有遇到其提及之滿州大哥、以及一
    路上眾多提供其住宿之陌生人，甲男並未認為其等均對甲男
    有非分之想，以及證人甲1於本院審理時證述甲男所發訊息
    「上次滿州大哥我就沒傳」，指的是甲男環島到該地點，也
    是有居民招待他，甲男就沒有傳位置訊息給其等，因為其等
    在教學生的過程中會跟學生說如果有碰到自己覺得危機的時
    候，要記得把自己當下的狀態發給熟悉的人，所以甲男傳的
    是這個意思等語（本院卷第166頁）。且由甲男與甲1之LINE
    對話中，甲男稱：「下次我要相信我的直覺」（偵卷第47頁
    ），甲男於本院審理時並證稱：我當下對於被告非常積極邀
    約我去他家的時候，其實有點抗拒，但我不太清楚當下我是
    不是因為累或是怎麼了，覺得他讓我有點反感，但我在環島
    當中，有太多人幫助我，所以我後來還是決定相信他是真的
    要幫助我，我就沒有依照一開始的那個不舒服去拒絕到底等
    語（本院卷第89頁），可以得知甲男在一開始遇到被告時是
    很想相信被告的，並未因之前職場性騷擾、創傷經驗，而對
    他人產生不當聯想、不當連結。
　㈧又辯護人雖質疑為何甲男於案發當時不報警，然或如甲男於
    本院審理時所證稱其不知道詳細地址，擔心報警惹怒被告無
    法順利脫身（本院卷第95頁），故而甲男才會於被告對其猥
    褻時裝睡，讓被告以為甲男已經睡著了，並且於被告住所待
    至11月19日上午即離去。此外證人甲1於本院審理時證稱：
    有詢問過甲男意願，要尊重甲男對環境的評估，有詢問過甲
    男是不是要掛著語音，如果有危險其可以隨時協助報警等語
    （本院卷第171頁），可見甲男當時應已評估主客觀條件及
    與甲1建立聯繫、隨時可以向其求助之狀況，認不宜且不需
    立即逃離或報警，是無法以甲男未立刻報案即認甲男所證述
    之事不可採。
　㈨雖辯護人為被告提出其與越南籍配偶之結婚證書影本，證明
    被告係有配偶之人、性向係異性戀（本院卷第55至57、53頁
    ），惟被告於本院審理時自承越南籍配偶在越南，沒有來臺
    灣生活過，在臺灣其就是一個人住（本院卷第181至182頁）
    ，是亦無法以被告有越南籍配偶，即推論甲男所述情節不可
    信，而為有利被告之認定。
三、綜上各節所述，本案事證明確，被告基於乘機猥褻之犯意，
    對甲男為猥褻行為之犯行洵堪認定，應依法論科。
參、論罪科刑：　　
一、按所謂「猥褻」，係指性交以外足以興奮或滿足性慾之一切
    色情行為而言，凡在客觀上足以誘起他人性慾，在主觀上足
    以滿足自己性慾者，均屬之；又對於男女利用其精神、身體
    障礙、心智缺陷或其他相類之情形，不能或不知抗拒而為猥
    褻之行為者，刑法第225條第2項設有處罰之明文；其所謂相
    類之情形，係指被害人雖非精神、身體障礙、心智缺陷，但
    遭猥褻行為時，因昏暈、酣眠、泥醉等相類似之情形，致無
    同意猥褻之理解，或無抗拒猥褻之能力者而言；本件上訴人
    利用甲女睡覺而不能抗拒致無從為同意之表示時，著手進行
    猥褻行為，縱甲女事後驚醒或並未實際入睡，惟因不敢抗拒
    而繼續假裝睡覺，然上訴人主觀上既係認識其係乘甲女在睡
    眠狀態，而處於相類於精神、身體障礙之不能抗拒情形，對
    甲女為猥褻行為，依「所知輕於所犯，從其所知」之法理，
    及本案事實認定上訴人主觀上係認為甲女處於睡眠狀態，而
    對其為乘機猥褻之行為，即便甲女指證稱其係裝睡假寐，上
    訴人所成立者，自仍為前揭之乘機猥褻罪（最高法院107年
    度台上字第4237號判決意旨參照）。
二、依此，利用被害人睡覺而不能抗拒致無從為同意之表示時，
    著手進行猥褻行為，縱被害人並未實際入睡，係因不敢抗拒
    而假裝睡覺，然行為人主觀上既係認識其係乘被害人在睡眠
    狀態，而處於相類於精神、身體障礙之不能抗拒情形，對被
    害人為猥褻行為，依上揭「所知輕於所犯，從其所知」之法
    理，並不影響行為人乘機猥褻罪之成立。查依本案事實認定
    ，被告主觀上係認為甲男處於睡眠狀態，而對其為乘機猥褻
    之行為，即便甲男指證稱其係裝睡假寐，則被告上開所為，
    係屬刑法第225條第2項之「其他相類情形」之範疇，自應負
    此罪責。核被告所為，係犯刑法第225條第2項之乘機猥褻罪
    。
三、被告在同一地點，密切接近之時間內，基於同一猥褻甲男之
    犯意，先解開甲男所著褲子之繫帶後，將手伸入甲男褲子內
    撫摸、套弄甲男之陰莖，並將甲男之手拉向其下體撫摸其陰
    莖等之猥褻行為，在時間差距上難以強行分開，在刑法評價
    上，應視為數個舉動之接續施行，合為包括之一行為予以評
    價，較為合理，應屬接續犯，而為包括之一罪。
四、爰以行為人之責任為基礎，審酌甲男信任被告好意提供住宿
    地點，被告竟逾越分際，利用與甲男同床、認為甲男已經熟
    睡之機會，為滿足一時慾念，罔顧甲男之性自主權利，以將
    手伸入甲男褲子內撫摸、套弄甲男之陰莖，並將甲男之手拉
    向其下體撫摸其陰莖之手段猥褻甲男，所為已對甲男之心靈
    造成創傷，並嚴重破壞其生活及人際關係之安全感，危害程
    度非輕，兼衡被告犯罪後僅坦承有提供甲男住宿、始終矢口
    否認犯行，使檢警及本院須耗費相當時間及資源調查證據，
    又迄未與甲男和解、填補其所受損害，態度難認良好，暨被
    告無刑事前科（本院卷第11頁）、品行尚佳，於本院審理時
    自述工專畢業之智識程度，從事水電工作、月收入約新臺幣
    3萬5000元至3萬6000元之經濟狀況，及獨居之生活狀況（本
    院卷第188至189頁），並甲男於本院審理時表示：只要越接
    近其開庭日期時，其的焦慮或是狀態就會很差，連搭公車旁
    邊有中年男子坐在其旁邊，其都會顫抖、沒有辦法呼吸、有
    點窒息感，請求對被告從重量刑之意見（本院卷第100、125
    頁）等一切情狀，量處如主文所示之刑。
據上論斷，應依刑事訴訟法第299條第1項前段，刑法第225條第2
項，判決如主文。
本案經檢察官張智玲提起公訴，檢察官楊岳都、莊佳瑋到庭執行
職務。
中    華    民    國    111   年    11   月      30   日
                  刑事第三庭  審判長法　官　羅貞元
　　                                法　官  郭世顏
   　　                             法　官　紀雅惠
以上正本證明與原本無異。
如不服本判決應於收受判決後20日內向本院提出上訴書狀，並應
敘述具體理由（均應附繕本）。告訴人或被害人如對本判決不服
者，應具備理由請求檢察官上訴，其上訴期間之計算係以檢察官
收受判決正本之日期為準。
中    華    民    國    111   年    11   月      30   日
                                    書記官  陳信全
附錄本案論罪科刑法條：
中華民國刑法第225條
對於男女利用其精神、身體障礙、心智缺陷或其他相類之情形，
不能或不知抗拒而為性交者，處3年以上10年以下有期徒刑。
對於男女利用其精神、身體障礙、心智缺陷或其他相類之情形，
不能或不知抗拒而為猥褻之行為者，處6月以上5年以下有期徒刑
。
第1項之未遂犯罰之。